# 同控合并下所有者权益变动表的编制

提问人：wx_5c4fedf36672 时间：2019-01-29 14:12:50
A 公司于 2017 年 12 月 31 日的实收资本为 100 万，资本公积为 50万，未分配利润为 80 万。A 公司于 2018 年 2 月 28 日同一控制下收购B 公司，按 B 公司合并日净资产份额平价收购，持股比例 70%。B 公司于2017 年 12 月 31 日的实收资本为 20 万，未分配利润为 10 万。 1 、同一控制下企业合并追溯调整期初数，调整分录为：借：实收资本 20 万 未分配利润 10 万 贷：资本公积 21 万 少数股东权益 9 万借：
资本公积 7 万 少数股东损益 3 万 贷：未分配利润 10 万上述调整后 A 公司比较报表净资产数据：实收资本 100 资本公积 50+14=64 未分配利润 80+7=87 少数股东权益 9 问题一：请问上述调整是否正确？期初所有者权益变动表如下表这样填列是否正确？见问题一图片 2 、 2018 年末期末编制合并报表的调整分录如下 2018 年 1 月 1 日-2月 28 日，B公司实现的净利润为 2 万， 2018 年全年实现的净利润为 12 万；实收资本无变化，无任何利润分配行为。按净资产评价收购，于 2 月 28 日取得长投价值为 22.4 万 (1) A 公司对 B 公司合并日后实现的净利润，恢复权益法核算享有的损益借：长期股权投资 7 万 贷：投资收益 100.7=7万 (2) 合并资产负债表层面，抵销 B 公司所有者权益部分借：实收资本 20 期末未分配利润 22 贷：长期股权投资 29.4 少数股东权益 12.6 借：投资收益 7 万 少数股东损益 100.3=3万 期初未分配利润 10+2=12 万 (合并日的未分配利润) 贷：
期末未分配利润 22 (3) 恢复对B 公司的期初留存收益与合并日至合并当期期初实现的利润借：资本公积 100.7=7 万 贷：期初未分配利润 7万借：资本公积 1.4 万 少数股东损益20.3=0.6 万 贷：期初未分配利润 2 万问题二：上述调整，特别是调整 (3)是否正确。上述调整合并后为：借：实收资本 20 少数股东损益3.6 期初未分配利润 3 资本公积 8.4 贷：长期股权投资 22.4 少数股东权益 12.6问题三：最后本期合并的结果是在本期减少资本公积 8.4，这是正常的吗？问题四：这 8.4 万资本公积应该怎么在所有者权益变动表列示，是下图这样吗？见问题四图片

回答人：chenyiwei
1 、问题 1 中的调整基本合理。
2 、 2018 年度抵销分录：借：实收资本 20 ，贷：资本公积 14 ，贷：少数股东权益 6 ；借：资本公积 22.4，贷：长期股权投资22.4；借：年初未分配利润 3 ，借：少数股东损益 3.6，贷：少数股东权益 6.6 3 、 2018 年度合并股东权益变动表中，应体现资本公积减少 22.4，即支付的 B 公司70% 股权收购价款。期末合并资本公积=64-22.4=41.6。

提问人：wx_5c4fedf36672 时间：2019-02-01 11:48:06
好的谢谢陈版想问下本年资本公积减少的 22.4 万在所有者权益表中是否按我图片那样列示为「所有者投入和减少资本-其他 22.4万」？

回答人：chenyiwei
是。